【裁判字號】    90,易,3385
【裁判日期】    901127
【裁判案由】    傷害
【裁判全文】
臺灣板橋地方法院刑事判決                      九十年度易字第三三八五號
    公  訴  人  臺灣板橋地方法院檢察署檢察官
    被      告  甲○○
右列被告因傷害案件，經檢察官提起公訴（九十年度偵字第一三四二九號），本院判
決如左：
    主      文
甲○○傷害人之身體，處有期徒刑參月，如易科罰金以參佰元折算壹日。
    事      實
一、甲○○與乙○○係鄰居關係，因甲○○認乙○○曾向他人聲稱不得在該棟大樓內
    房間飲酒，而心生不滿，於民國（下同）九十年六月一日凌晨一時許，在其等所
    住位於臺北縣板橋市○○路○段二九巷六五號大樓之一樓，適乙○○返回該處，
    甲○○即質問乙○○是否曾聲稱前述言語，雖乙○○否認曾表示上述言論，然甲
    ○○仍基於傷害之犯意，手持不明之鐵棍一支（未扣案，是否存在不明），毆擊
    乙○○之頭部及手部，致乙○○因而受有左前額裂傷二公分、左側遠端橈骨粉碎
    性骨折等傷害。
二、案經告訴人乙○○訴由臺北縣警察局板橋分局報請臺灣板橋地方法院檢察署檢察
    官偵查起訴。
    理      由
一、訊之被告甲○○矢口否認有何傷害之犯行，辯稱：其當日並未碰到告訴人乙○○
    ，而告訴人指稱伊遭人毆打之時，其正在房間睡覺，其並未毆打告訴人云云。經
    查，右揭被告持鐵棍毆打告訴人頭部及手部之事實，業據告訴人乙○○於警訊及
    偵審中均指述伊如何遭被告毆打成傷等情甚詳（見偵查卷第五、六、十四、十五
    、十六頁），復有全泰中西診所於九十年六月二日所開具之甲種驗傷診斷書一件
    附於偵查卷足憑，而觀諸上述驗傷診斷書所載告訴人所受「左前額裂傷二公分、
    左側遠端橈骨粉碎性骨折」之傷，核與告訴人指稱伊係遭鐵棍毆打頭部及手部等
    節相符，是告訴人指訴伊係遭人以鐵棍毆打頭部、手部成傷，即非不可全然採信
    。而查，被告於偵查中即具體陳明告訴人當日有飲酒等語（見偵查卷第十五頁背
    面），此與告訴人所述伊當日有飲用鋁罐裝啤酒一瓶之情相符（見偵查卷第六頁
    ），顯見被告當日應曾與告訴人碰面，故而知悉告訴人確有飲酒之情，是被告辯
    稱其當日並未遇見告訴人云云，已非無疑。再查，被告於偵查中對於其如何知悉
    告訴人有飲酒一事，陳稱係告訴人於第二日與其談話時所說等語（見偵查卷第十
    五頁背面），於本院審理時則改稱其係因在警局曾聽聞告訴人向警員表示伊當日
    有飲酒，始知悉告訴人有飲酒之事等語（見本院九十年十一月十三日審判筆錄）
    ，由此可見，被告於偵查及本院審理時對於其如何知悉告訴人受傷當日有飲酒乙
    節，所述前後不一，已難採信，足見被告於告訴人受傷當日，應曾與告訴人碰面
    無訛。況查，被告既自承與告訴人其前並無宿怨，是告訴人亦無涉詞誣陷之理，
    益徵告訴人之前開指訴，堪以採信，被告前開所辯，顯係事後圖卸之詞，尚不足
    採。從而，本件事證已臻明確，被告之犯行堪以認定，應依法論科。
二、被告所為，核係犯刑法第二百七十七條第一項之普通傷害罪。爰審酌被告之素行
    尚佳，惟其因故與告訴人發生爭執竟罹本件犯行，與其持鐵棍傷害告訴人之惡性
    非輕、所生之危害非微及犯罪後態度不佳猶飾詞否認犯行等一切情狀，量處如主
    文所示之刑，並諭知易科罰金之折算標準，以示懲儆。
三、至被告用以傷害告訴人之鐵棍一支，並未扣案，且是否存在不明，為免將來執行
    之困難，本院即不予宣告沒收，附此敘明。
據上論斷，應依刑事訴訟法第二百九十九條第一項前段，刑法第二百七十七條第一項
、第四十一條第一項，罰金罰鍰提高標準條例第一條前段、第二條，判決如主文。
本案經檢察官徐明駒到庭執行職務。
中      華      民      國      九十    年      十一    月    二十七    日
                                  臺灣板橋地方法院刑事第一庭
                                          法  官  邱  靜  琪
右正本證明與原本無異。
如不服本判決，應於判決送達後十日內向本院提出上訴狀 (應附繕本) ，上訴於臺灣
高等法院。
                                          書記官  黃  頌  棻
中      華      民      國      九十    年      十一    月    二十八    日
附錄本案論罪科刑法條全文：
刑法第二百七十七條第一項
傷害人之身體或健康者，處三年以下有期徒刑、拘役或一千元以下罰金。
犯前項之罪因而致人於死者，處無期徒刑或七年以上有期徒刑，致重傷者，處三年以
上十年以下有期徒刑。


司法院資訊處製作；財團法人民間司法改革基金會備份。
